臺灣臺中地方法院民事裁定
111年度建小上字第2號
上  訴  人  李文斌  
被 上訴 人  伯齊工程顧問有限公司

法定代理人  陳田川  
上列當事人間請求請求工程款酬金事件，上訴人對於民國111年9
月21日本院沙鹿簡易庭111年度沙建小字第2號第一審判決提起上
訴，本院裁定如下：
    主    文
上訴駁回。
第二審訴訟費用新臺幣壹仟伍佰元由上訴人負擔。
    理    由
一、按關於請求給付金錢或其他代替物或有價證券之訴訟，其標
    的金額或價額在新臺幣（下同）10萬元以下者，適用小額程
    序；而對於小額訴訟之第一審裁判之上訴，非以其違背法令
    為理由，不得為之，民事訴訟法第436條之8第1項、第436條
    之24第2項各有明文。次按上訴狀內應記載上訴理由，表明
    下列各款事項：一、原判決所違背之法令及其具體內容。二
    、依訴訟資料可認為原判決有違背法令之具體事實，民事訴
    訟法第436條之25亦有明定。再所謂違背法令，依民事訴訟
    法第436條之32第2項準用同法第468條、第469條第1款至第5
    款規定，係指判決不適用法規或適用不當者，為違背法令；
    判決有同法第469條第1款至第5款所列情形之一者，為當然
    違背法令。準此，當事人對小額訴訟之第一審裁判上訴，其
    上訴狀應就第一審判決如何違背法令為具體之指摘，並揭示
    該法規之條項或其內容，若係成文法以外之法則，應揭示該
    法則之旨趣，或揭示有何合於民事訴訟法第469條所列各款
    當然違背法令之事實；上訴狀或理由書如未依此項方法表明
    者，即難認為已對原審判決之違背法令有具體之指摘，其上
    訴自難認為合法（最高法院71年度台上字第314號判決意旨
    參照）。又按上訴不合法者，依民事訴訟法第436條之32第2
    項準用同法444條第1項前段規定，第二審法院應以裁定駁回
    其上訴。
二、上訴意旨略以：上訴人與訴外人陳玉濯（即被上訴人法定代
    理人之子）於民國108年4月3日通訊軟體LINE對話紀錄，陳
    玉濯已表明「龍井，及安信不能算在一起，三濟宮餘款新臺
    幣（下同）15萬，請斌哥斟酌，感恩！」等語，可見兩造間
    確有被上訴人不再要求上訴人給付第2期未付酬金5萬元之協
    議，此節攸關被上訴人是否有免除上訴人給付之意思，屬重
    要之防禦方法，原審未調查審究，遽謂兩造無協議被上訴人
    不再要求系爭契約書第2期未付酬金5萬元，而為對上訴人不
    利之判斷，確嫌速斷，有違背法令之情形等語。
三、經查，原審判決已說明上訴意旨所指之LINE對話紀錄，不足
    為有利於上訴人認定之理由（見原審判決事實及理由欄三㈡⒊
    ），上訴意旨僅係陳述其就此部分事實認定之個人意見，而
    對原審取捨證據、認定事實之職權行使任加指摘，並未具體
    表明原判決所違背之法令、法則或司法院解釋字號及具體內
    容，暨依訴訟資料合於該違背法令之具體事實，揆諸首揭規
    定及說明，即難認上訴人已合法表明上訴理由。從而，本件
    上訴為不合法，應予駁回。
四、依民事訴訟法第436條之32第1項準用同法第436條之19規定
    ，小額訴訟程序之第二審法院為訴訟費用之裁判時，應確定
    其訴訟費用額。本件第二審訴訟費用額確定為1,500元，爰
    依前開規定諭知如主文第2項所示。
五、據上論結，本件上訴為不合法，依民事訴訟法第436條之32
    第1項、第2項、第444條第1項、第436條之19第1項、第95條
    、第78條，裁定如主文。
中　　華　　民　　國　　111 　年　　11　　月　　29　　日
                  民事第五庭  審判長法  官  陳文爵
                                    法  官  施懷閔
                                    法　官  陳昱翔
以上正本係照原本作成。
不得抗告。
中　　華　　民　　國　　111 　年　　11　　月　　29　　日
                                    書記官  張卉庭